臺灣高雄地方法院刑事判決　　　　　　110年度簡上字第205號
上　訴　人
即　被　告　張家榮



上列上訴人即被告因過失傷害案件，不服本院中華民國110 年5
月31日110 年度簡字第873 號第一審簡易判決（檢察官聲請簡
易判決處刑書案號：109 年度偵字第23228號），提起上訴，本
院管轄之第二審合議庭判決如下：
    主  文
上訴駁回。
張家榮緩刑貳年，並應履行如附表之調解筆錄所示之給付內容。
    事實及理由
一、上訴人即被告張家榮（下稱被告）上訴意旨略以：被告非常
    有誠意和解，請將此案件重新輕判云云（簡上卷第11頁）。
二、本案經本院審理結果，認第一審判決之犯罪事實、理由及其
    認事、用法及量刑均無不當，應予維持，除補充被告與告訴
    人高雄市政府警察局鼓山分局（下稱告訴人）於民國110 年
    9 月23日之調解筆錄外，並均引用第一審判決書之記載（如
    附件），另補充如下：
(一)程序部分
    按（第二審）被告經合法傳喚，無正當之理由不到庭者，得
    不待其陳述逕行判決，刑事訴訟法第371 條定有明文，又依
    同法第455 條之1 第3 項規定，簡易判決上訴程序準用第二
    審上訴程序之規定。查被告於本院第二審合議庭審判期日，
    經合法傳喚無正當理由而未到庭乙情，有本院送達證書、刑
    事報到單附卷足憑，爰依前開規定，不待被告陳述逕為判決
    ，先予敘明。
(二)證據能力之說明
    按被告以外之人於審判外之言詞或書面陳述，除法律有規定
    者外，不得作為證據，刑事訴訟法第159 條第1 項固定有明
    文。惟被告以外之人於審判外之陳述，雖不符前4 條之規定
    ，而經當事人於審判程序同意作為證據，法院審酌該言詞陳
    述或書面陳述作成時之情況，認為適當者，亦得為證據。當
    事人、代理人或辯護人於法院調查證據時，知有第159 條第
    1 項不得為證據之情形，而未於言詞辯論終結前聲明異議者
    ，視為有前項之同意，刑事訴訟法第159 條之5 亦規定甚明
    。本件作為證據使用之相關審判外陳述，未經檢察官及被告
    於本院審理過程中聲明異議，本院並審酌該等陳述作成時之
    情況正常，所取得過程並無瑕疵，且與本案相關之待證事實
    具有關連性，認適當作為證據，依前開刑事訴訟法第159 條
    之5 之規定，認上開陳述具有證據能力。
(三)稽諸本件被告之上訴意旨，認原審量刑過重等語。惟按刑罰
    之量定，屬於法院自由裁量之職權行使，固應受比例原則等
    法則之拘束，並非可恣意為之，致礙及公平正義之維護。但
    法院如對有罪之被告科刑，符合罪刑相當之原則，使罰當其
    罪，並適用刑法第57條明定科刑時應注意該條所列10款事項
    ，以為科刑輕重之標準，兼顧一般預防之普遍適應性，與具
    體個案特別預防之妥當性，而於判決理由詳細交待，即屬相
    當，即不得任意指摘為違法。原審業已電詢被告調解意願，
    有原審刑事案件電話紀錄查詢表可憑（簡卷第13頁），並轉
    介安排調解程序，惟被告於110 年5 月18日調解期日未到庭
    ，以致無法達成調解，有本院刑事報到單及調解案件簡要紀
    錄表（簡卷第31頁至第33頁），原審因而審酌被告為智識成
    熟之成年人，縱因不滿常被警方攔查，亦應思及以理性態度
    處理問題，竟未能控制一己之情緒，恣意持老虎鉗剪斷公務
    員職務上掌管之監視器線路，造成警局須耗費新臺幣（下同
    ）17,325元維修之，顯見其法治觀念薄弱，藐視國家公務員
    公權力之執行，所為犯行不足取，復念及被告犯後坦承犯行
    ，兼衡被告之智識程度及家庭經濟狀況暨其無前案素行等一
    切具體情狀，量處被告有期徒刑2 月，並諭知以1,000 元折
    算1 日之易科罰金折算標準。核原審業已考量被告調解意願
    後始就本案一切具體情狀而為量刑，量刑過程亦無裁量逾越
    或裁量濫用之明顯違法情事，被告猶執前詞，指摘原判決量
    刑不當，並無理由，應予駁回。
(四)查被告未曾因故意犯罪受有期徒刑以上刑之宣告，有臺灣高
    等法院被告前案紀錄表在卷足參，考量被告因一時衝動致罹
    刑典，且於警詢及偵訊均能坦承全部犯行，尚有悔悟之心，
    另被告與告訴人於110 年9 月23日業已達成調解，有本院調
    解筆錄（院卷第61頁、第62頁）在卷可憑，足認被告有彌補
    犯罪所生損害之意願，諒其經此偵審程序及刑之宣告後，當
    能知所警惕，信無再犯之虞，本院認其所宣告之刑應以暫不
    執行為適當，爰依刑法第74條第1 項第1 款之規定，併予宣
    告緩刑2 年，以啟自新。又本院為期被告心生警惕，日後能
    審慎行事，避免再犯，且確實能依調解筆錄賠償告訴人所受
    損害，爰依刑法第74條第2 項第3 款之規定，命被告應履行
    附表所示調解筆錄之給付內容。倘若被告未遵循本院所諭知
    之上開條件，情節重大者，檢察官得依刑事訴訟法第476 條
    、刑法第75條之1 第1 項第4 款之規定，聲請撤銷本件緩刑
    之宣告，併予敘明。
據上論斷，應依刑事訴訟法第455 條之1 第1 項、第3 項、第37
3 條、第368 條、第371 條，刑法第74條第1 項第1 款、第2 項
第3 款，判決如主文。
本案經檢察官陳威呈聲請簡易判決處刑，檢察官葉容芳到庭執行
職務。 
中    華    民    國   110    年    12    月    2     日
 
                刑事第九庭    審判長法  官  毛妍懿
 
                                    法  官  張瀞文
 
                                    法  官  陳俊宏
以上正本證明與原本無異。
不得上訴。
中    華    民    國   110    年    12    月    2     日
 
                                    書記官  鄭伃倩
附錄本案論罪科刑法條
刑法第138條
毀棄、損壞或隱匿公務員職務上掌管或委託第三人掌管之文書、
圖畫、物品，或致令不堪用者，處 5 年以下有期徒刑。
 
附表：（本院110年度簡上附民字第34號調解筆錄之給付內容）
┌──────────────────────────────┐
│張家榮願給付高雄市政府警察局鼓山分局新臺幣壹萬柒仟參佰貳拾伍│
│元，給付期日分別為：                                        │
│(一)新臺幣伍仟元，於民國110年10月5日前給付完畢。            │
│(二)新臺幣伍仟元，於民國110年11月5日前給付完畢。            │
│(三)新臺幣伍仟元，於民國110年12月5日前給付完畢。            │
│(四)新臺幣貳仟參佰貳拾伍元，於民國111年1月5日前給付完畢。   │
│(五)如有一期未付，尚未到期部分視為全部到期。                │
└──────────────────────────────┘ 
 
附件（即原審判決）：
臺灣高雄地方法院刑事簡易判決          110年度簡字第873號
聲  請  人  臺灣高雄地方檢察署檢察官 
被      告  張家榮  男  民國00年00月0日生
                    身分證統一編號：Z000000000號  
                    住臺南市學甲區過港子79之2號
                    居高雄市○○區○○街000號4樓之2
上列被告因妨害公務案件，經檢察官聲請以簡易判決處刑109 年
度偵字第23228 號），本院判決如下：
    主      文
張家榮犯毀損公務員職務上掌管之物品罪，處有期徒刑貳月，如
易科罰金，以新臺幣壹仟元折算壹日。
    事實及理由
一、本案犯罪事實及證據，除證據部分「監視器錄影畫面翻拍照
    片共14張」更正為「監視器錄影畫面翻拍照片、現場照片、
    身分證照片、租賃機車照片共14張」，並補充「報價單」外
    ，其餘均引用檢察官聲請簡易判決處刑書之記載（如附件）
    。
二、按刑法第138 條之毀損公務員職務上掌管之物品罪，只要對
    於公務員職務上所掌管之物品，有毀棄、損壞、隱匿或致令
    不堪用之任一行為，罪即成立，不以兼具為限，且所謂損壞
    係指使物品因損壞而喪失其一部或全部效用者而言，從而物
    之全部效用因損壞而喪失者固屬之，如僅受部分損壞而喪失
    部分效用者，亦與該罪構成要件該當。經查，本案監視器乃
    高雄市政府警察局鼓山分局職務上掌管並用以執勤之物品，
    被告張家榮持老虎鉗剪斷該監視器線路，造成警察局須將之
    修復或更換之財物損失，自屬損壞公務員職務上掌管之物品
    ，是核被告所為，係犯刑法第138 條毀損公務員職務上掌管
    物品罪。
三、爰以行為人之責任為基礎，審酌被告為智識成熟之成年人，
    縱因不滿常被警方攔查，亦應思及以理性態度處理問題，詎
    其竟未能控制一己之情緒，恣意持老虎鉗剪斷公務員職務上
    掌管之監視器線路，造成警局須耗費新臺幣（下同）17,325
    元維修之（見警卷第19頁報價單），顯見其法治觀念薄弱，
    藐視國家公務員公權力之執行，其所為之犯行實不足取；惟
    姑念被告犯後坦承犯行，兼衡其於警詢中自陳之智識程度與
    家庭經濟狀況（因涉及個人隱私，故不揭露，詳如警詢筆錄
    受詢問人欄）、無前科之素行（有臺灣高等法院被告前案紀
    錄表在卷可佐）等一切情狀，量處如主文所示之刑，並諭知
    以1,000 元折算1 日之易科罰金折算標準。
四、依刑事訴訟法第449 條第1 項前段、第3 項、第454 條第2
    項，刑法第138 條、第41條第1 項前段，逕以簡易判決處刑
    如主文。
五、如不服本判決，得自收受送達之日起20日內，向本院提出上
    訴狀（須附繕本），上訴於本院管轄之第二審地方法院合議
    庭。
本案經檢察官陳威呈聲請以簡易判決處刑。
中    華    民    國   110    年    5     月    31    日
                  高雄簡易庭    法  官  胡家瑋
 
原審判決之附件：
臺灣高雄地方檢察署檢察官聲請簡易判決處刑書  
                                    109年度偵字第23228號
    被      告  張家榮  男  44歲（民國00年00月0日生）
                        住臺南市學甲區過港子79之2號
                        居高雄市○○區○○街000號4樓之2
                        國民身分證統一編號：Z000000000號
上被告因妨害公務案件，業經偵查終結，認宜以簡易判決處刑，
茲將犯罪事實及證據並所犯法條分敘如下：  
        犯罪事實
一、張家榮因經常被警方攔查而心生不滿，竟基於毀損公務員職
    務上掌管物品之犯意，於民國109 年8 月13日3 時20分許，
    騎乘車牌號碼000-000 號普通重型機車到高雄市鼓山區西子
    灣觀景平台（中山大學海堤停車場前），持老虎鉗1 把剪斷
    高雄市政府警察局鼓山分局所掌管之監視器（鏡頭編號08、
    09，燈桿編號：桃源033 ）線路，致該線路損壞，以此方式
    損壞公務員職務上掌管之物品。
二、案經高雄市政府警察局鼓山分局報告偵辦。
        證據並所犯法條
一、上揭犯罪事實，業據被告張家榮於警詢時及偵訊中均坦承不
    諱，並有員警職務報告書、車輛詳細資料報表、春天商務休
    閒有限公司機車租賃切結書各1 份、監視器錄影光碟1 片、
    蒐證及監視器錄影畫面翻拍照片共14張附卷可佐，足證被告
    之自白與事實相符，其犯嫌應堪認定。
二、核被告所為，係犯刑法第138 條之毀損公務員職務上掌管物
    品罪。
三、依刑事訴訟法第451 條第1 項聲請逕以簡易判決處刑。
    此    致
臺灣高雄地方法院
中    華    民    國   110    年     2    月    26    日
                              檢  察  官  陳威呈